臺灣高雄地方法院刑事判決　　　　　　　　　　　　九十三年度訴字第一二二一號
　　公　訴　人　臺灣高雄地方法院檢察署檢察官
　　被　　　告　乙○○
右列被告因違反毒品危害防制條例案件，經檢察官提起公訴（九十三年度核退毒偵字
第一一號）及移
院合議庭裁定由受命法官獨任進行簡式審判程序，判決如左：
    主  文
乙○○連續施用第一級毒品，累犯，處有期徒刑壹年；又連續施用第二級毒品，累犯
，處有期徒刑拾月，扣案之殘有第二級毒品甲基安非他命玻璃吸食器壹個沒收銷燬之
。應執行有期徒刑壹年捌月，扣案之殘有第二級毒品甲基安非他命玻璃吸食器壹個沒
收銷燬之。
    事  實
一、乙○○曾於民國八十八、八十九年間因施用第一、二級毒品案件，分別經本院以
    八十八年度訴字第二三三二號刑事判決、八十九年度鳳簡字第六七二號刑事簡易
    判決分別判處有期徒刑十月、六月、六月，應執行有期徒刑一年九月確定，甫於
    九十二年一月二日縮短刑期假釋付保護管束期滿執行完畢。其前於八十八年間因
    施用毒品案件，經本院以八十八年度毒聲字第二三二０號裁定送勒戒處所觀察、
    勒戒後，認無繼續施用毒品之傾向，經觀察勒戒執行完畢釋放，並由臺灣高雄地
    方法院檢察署檢察官於八十八年三月三十一日以八十八年度偵字第八０八九號為
    不起訴處分確定；復於八十八年間因施用毒品案件，經本院以八十八年度毒聲字
    第六五七四號裁定送勒戒處所觀察、勒戒後，認有繼續施用毒品之傾向，再經本
    院以八十八年度毒聲字第七０二七號裁定令入戒治處所施以強制戒治，檢察官並
    就當次犯行提起公訴，業經本院於八十八年十二月三十日以八十八年度訴字第二
    三三二號刑事判決判處有期徒刑十月、六月確定，另經本院以八十九年度毒聲字
    第一一七三號裁定停止戒治付保護管束，復因八十九年間施用毒品案件，經本院
    以八十九年度毒聲字第五五八六號裁定撤銷停止戒治令入戒治處所施以強制戒治
    ，檢察官並就當次犯行提起公訴，業經本院於八十九年九月十九日以八十九年度
    鳳簡字第六七二號刑事簡易判決判處有期徒刑六月確定，嗣於九十年五月二日強
    制戒治執行完畢釋放。詎其仍不知悔改，明知海洛因及甲基安非他命業經公告為
    毒品危害防制條例第二條第二項所列管之第一、二級毒品，不得非法持有、施用
    ，復基於施用第一級毒品海洛因、第二級毒品甲基安非他命之概括犯意，於九十
    年五月二日強制戒治執行完畢釋放後五年內，連續於九十三年二月十一日上午十
    一時三十分為警逮捕前之上午某時、同年四月二十二日晚上十時五十分為警逮捕
    前之晚上某時，分別在位於高雄縣林園鄉○○○路三十三之二號八樓友人住處或
    或位於高雄縣林園鄉西溪村某海邊處，以將海洛因摻入香菸內點燃吸食或將甲基
    安非他命以玻璃器隔熱燒烤吸食煙霧之方式，連續施用第一級毒品海洛因、第二
    級毒品安非他命各二次。嗣經警方於九十三年二月十一日上午十一時三十分，在
    高雄縣林園鄉○○○路三十三之二號八樓處查獲，並於該處廁所內扣得盧聰政所
    有之第一級毒品海洛因一包（淨重零點四八公克，包裝重一點六四公克）；於同
    年四月二十二日晚上十時五十分，在高雄縣林園鄉○○路七十五之四號前臨檢而
    查獲，且扣得乙○○所有之殘有第二級毒品甲基安非他命玻璃吸食器一個，並分
    別於九十三年二月十一日下午七時二十分、同年四月二十三日凌晨四時十一分，
    在警詢中採尿，均經送驗後，始知上情。
二、案經高雄縣警察局林園分局、高雄市政府警察局三民第二分局分別報請臺灣高雄
    地方法院檢察署檢察官偵查起訴及移送併案審理。
    理  由
一、本案被告乙○○所犯係死刑、無期徒刑、最輕本刑為三年以上有期徒刑以外之罪
    ，其於準備程序就前揭被訴事實為有罪之陳述，經受命法官告知簡式審判程序之
    旨，並聽取其與公訴人之意見後，本院認無不得或不宜改依簡式審判程序進行之
    處，爰依刑事訴訟法第二百七十三條之一第一項、第二百八十四條之一，裁定本
    件由受命法官獨任進行簡式審判程序，合先敘明。
二、訊據被告對其於右揭時、地施用連續施用第一級毒品海洛因及第二級毒品安非他
    命之事實，於本院審理時（參見本院九十三年七月十五日審判筆錄）均坦承不諱
    ，且有扣案玻璃吸食器一個，經送驗後係殘有第二級毒品甲基安非他命陽性反應
    ，此有高雄醫學大學附設中和紀念醫院檢驗報告一紙附卷可稽。另查：
  (一)被告係於九十三年二月十一日下午七時二十分、同年四月二十三日凌晨四時十一
    分，分別經警方採集其尿液送驗結果，均呈嗎啡、甲基安非他命陽性反應，此有
    高雄縣政府衛生局九十三年二月十八日九三煙檢字第二六三號煙毒尿液檢驗成績
    書及查獲毒品案件嫌疑人代號與真實姓名對照表、高雄市立凱旋醫院九十三年五
    月九日煙毒尿液檢驗成績書及尿液送驗登記簿、高雄醫學大學附設中和紀念醫院
    濫用藥物尿液檢驗報告各一紙附卷可稽，足見被告確有施用第一、二級毒品海洛
    因、甲基安非他命之事實無訛。
  (二)參諸醫學臨床實驗及根據英國藥學會出版之文獻Isolation and Indentifi-
    cation of Drugs乙書第二九三頁載：海洛因經注射入人體後，在體內迅速水解
    成6-Monoacety I morphine，再緩緩繼續水解成嗎啡，然後再循嗎啡之代謝方式
    排出，同書第四三一～四三二頁並載有：嗎啡經注射入人體後，約百分之五十以
    上於八小時內自尿中排出，至二十四小時排出約百分之九十，但四十八小時後仍
    有微量可檢出等語。此外，按通常健康成人一次注射嗎啡十五公絲，而以現行採
    用蟻醛酸試液及鉬鋑銨酸試液檢檢驗其尿液時，注射後八小時內所排尿液易於檢
    出；八小時至二十四小時，視其取尿時間及尿量多寡，可能檢出；至二十四小時
    以後所排之尿液，用上述方法已難檢出，亦據行政院衛生署藥物食品檢驗局七十
    三年十一月三十日（）藥檢壹字第○三○二二一號函釋在案；又甲基安非他命
    經口服投與後，約百分之七十於二十四小時內自尿液中排出，其尿液內甲基安非
    他命成分之檢出，與其投與甲基安非他命方式、投與量、個人體質、採尿時間、
    檢測儀器之精密有關，通常採尿液是否呈陽性反應，應以投與後二十四小時所採
    為宜，此業經行政院衛生署藥物食品檢驗局以（）藥檢壹字第○四四九四二號
    函釋明確。依上揭說明，且參酌被告尿液檢驗報告，是被告自白稱其於九十三年
    二月十一日上午十一時三十分為警逮捕前之上午某時、同年四月二十二日晚上十
    時五十分為警逮捕前之晚上某時，連續施用第一級毒品海洛因、第二級毒品安非
    他命各二次之犯行等語，核與事實相符，應堪採信。
  (三)另犯毒品危害防制條例第十條施用第一級、第二級毒品之罪者，檢察官應先將被
    告送勒戒處所觀察、勒戒，經觀察、勒戒後，認無繼續施用毒品傾向者，應由檢
    察官為不起訴之處分，如認有繼續施用毒品傾向者，應由法院裁定令入勒戒處所
    施以強制戒治，且經觀察、勒戒或強制戒治執行完畢釋放後，五年內再犯第十條
    之罪，檢察官應依一般刑事訴訟程序予以起訴論罪科刑，此觀諸毒品危害防制條
    例第二十條第一項、第二項、第二十三條第二項前段規定自明。經查，被告前於
    八十八年間因施用毒品案件，經本院以八十八年度毒聲字第二三二０號裁定送勒
    戒處所觀察、勒戒後，認無繼續施用毒品之傾向，經觀察勒戒執行完畢釋放，並
    由臺灣高雄地方法院檢察署檢察官於八十八年三月三十一日以八十八年度偵字第
    八０八九號為不起訴處分確定；復於八十八年間因施用毒品案件，經本院以八十
    八年度毒聲字第六五七四號裁定送勒戒處所觀察、勒戒後，認有繼續施用毒品之
    傾向，再經本院以八十八年度毒聲字第七０二七號裁定令入戒治處所施以強制戒
    治，檢察官並就當次犯行提起公訴，業經本院於八十八年十二月三十日以八十八
    年度訴字第二三三二號刑事判決判處有期徒刑十月、六月確定，另經本院以八十
    九年度毒聲字第一一七三號裁定停止戒治付保護管束，復因八十九年間施用毒品
    案件，經本院以八十九年度毒聲字第五五八六號裁定撤銷停止戒治令入戒治處所
    施以強制戒治，檢察官並就當次犯行提起公訴，業經本院於八十九年九月十九日
    以八十九年度鳳簡字第六七二號刑事簡易判決判處有期徒刑六月確定，嗣於九十
    年五月二日強制戒治執行完畢等情之事實，此有臺灣高等法院被告全國前案紀錄
    表、本院被告院內索引卡紀錄表、臺灣高雄地方法院檢察署刑案資料查註紀錄表
    各一份附卷可參。被告前既曾因施用毒品案件，經強制戒治後，復因施用毒品，
    其於前開強制戒治執行完畢釋放後五年內，再犯本案施用毒品罪，依毒品危害防
    制條例第二十三條第二項之規定，屬應依法論罪科刑之行為，依前開說明，本案
    被告上開所為，係於九十年五月二日強制戒治執行完畢釋放後五年內，再犯毒品
    危害防制條例第十條第一項施用第一、二級毒品罪，事證明確，被告上開犯行洵
    堪認定。
三、按海洛因、甲基安非他命為毒品危害防制條例第二條第二項第一、二款所明定之
    第一、二級毒品。核被告所為，係犯同條例第十條第一項之施用第一級毒品罪及
    同條例第十條第二項之施用第二級毒品罪。被告持有第一、二級毒品進而施用，
    持有之低度行為各為施用之高度行為所吸收，均不另論持有毒品之罪。其先後多
    次施用第一級毒品海洛因、第二級毒品甲基安非他命，時間緊接，犯罪構成要件
    相同，顯係基於概括犯意為之，依刑法第五十六條之規定，應各論以一罪，並均
    加重其刑。被告所犯上開二罪，罪名各別，行為互異，應分論併罰。另查，被告
    曾於八十八、八十九年間因施用第一、二級毒品案件，分別經本院以八十八年度
    訴字第二三三二號刑事判決、八十九年度鳳簡字第六七二號刑事簡易判決分別判
    處有期徒刑十月、六月、六月，應執行有期徒刑一年九月確定，甫於九十二年一
    月二日縮短刑期假釋付保護管束期滿執行完畢等情，此有臺灣高等法院被告全國
    前案紀錄表、臺灣高雄地方法院檢察署刑案資料查註紀錄表各一份在卷可按，其
    受有期徒刑之執行完畢，五年以內再犯有期徒刑以上之罪，為累犯，應依法加重
    其刑，並均遞加之。爰審酌被告前因施用毒品案件經強制戒治執行完畢釋放後，
    仍未能徹底戒絕毒品，復犯本案施用毒品罪，顯見其無戒毒悔改之意，惟念其施
    用毒品之次數、施用毒品乃自戕一己之身體健康，尚未對他人造成危害，且犯後
    已坦承犯行，態度良好等一切情狀，各量處如主文所示之刑，並定其應執行之刑
    。
四、至扣案之玻璃吸食器一個，其上亦殘留有第二級毒品甲基安非他命，且為被告所
    有等情，業據被告於本院審理中陳明可按，其上之毒品既無法與上開物品分析剝
    璃，應視同毒品，自應均依毒品危害防制條例第十八條第一項前段規定，併予宣
    告沒收銷燬之。另扣案之粉末一包經送驗後，確實為第一級毒品海洛因（淨重零
    點四八公克，包裝重一點六四公克），此有法務部調查局九十三年四月十四日調
    科壹字第二二００一六八００號鑑定通知書一紙在卷可參，然經被告迭次否認為
    其所有，且查獲地點係案外人黃政祺之住處，又係在上址廁所內查獲，並據案外
    人黃政祺、林志誠、劉佳霖於警訊中供述上揭查扣物品為案外人盧聰政所有，綜
    上各情，尚無從認定上揭查扣之違禁物海洛因一包係被告所有，爰不另為沒收銷
    燬之諭知，併此敘明。
據上論斷，應依刑事訴訟法第二百七十三條之一第一項、第二百九十九條第一項前段
，毒品危害防制條例第十條第一項、第二項、第十八條第一項前段，刑法第十一條、
第五十六條、第四十七條、第五十一條第五款，判決如主文。
本案經檢察官甲○○到庭執行職務。
中      華      民      國    九十三    年      七      月     三十     日
                                  臺灣高雄地方法院刑事庭
                                      法  官    唐中興
右正本證明與原本無異。
如不服本判決，應於判決送達後十日內，向本院提出上訴狀。
                     書記官    陳掌珠
中      華      民      國    九十三    年      七      月     三十     日
附錄本案判決論罪科刑法條：
毒品危害防制條例第十條
施用第一級毒品者，處六月以上五年以下有期徒刑。
施用第二級毒品者，處三年以下有期徒刑。
